臺灣臺東地方法院刑事判決　　　　　　　100 年度訴字第11號
公　訴　人　臺灣臺東地方法院檢察署檢察官
被　　　告　邱創猷
上列被告因施用毒品等案件，經檢察官提起公訴（99年度毒偵字
第289 號、99年度偵字第1808號），被告於準備程序中為有罪之
陳述，本院合議庭裁定由受命法官獨任以簡式審判程序進行審理
，判決如下：
    主  文
邱創猷施用第二級毒品，累犯，處有期徒刑肆月；又施用第一級
毒品，累犯，處有期徒刑玖月；又服用毒品，不能安全駕駛動力
交通工具而駕駛，累犯，處有期徒刑參月。應執行有期徒刑壹年
貳月。
    犯罪事實
一、邱創猷前因施用毒品案件，經本院以94年度訴字第102 號判
    決判處並定執行刑為有期徒刑11月，於民國94年9 月20日入
    監服刑，嗣於95年7 月7 日縮短刑期假釋付保護管束出監，
    並於95年8 月1 日假釋付保護管束期滿，視為執行完畢。
二、詎邱創猷猶不知悛悔：
（一）分別基於施用第二級毒品及第一級毒品之犯意，於99年5
      月24日凌晨2 時許，在其位於臺東縣臺東市○○路500 號
      居處內，陸續以將甲基安非他命放入玻璃球內點火燒烤吸
      食煙氣、針筒注射之方式，分別施用第二級毒品甲基安非
      他命、第一級毒品海洛因各1 次。
（二）邱創猷復明知自己服用毒品後，精神狀況不佳，已達不能
      安全駕駛動力交通工具之程度，竟仍於同日凌晨4 時許，
      駕駛車牌號碼MXH-900 號重型機車離開前揭住處；後於同
      日凌晨4 時13分許，行經臺東縣臺東市○○路○ 段140 巷
      與120 巷之交岔路口時，因毒品藥性發作而昏迷，致人車
      倒地受傷。
（三）嗣經警據報趕赴現場並將邱創猷送往行政院衛生署臺東醫
      院急救，復經醫院施以毒物測定檢驗，結果呈嗎啡、安非
      他命反應，員警始查悉上情。
三、案經臺東縣警察局臺東分局報告臺灣臺東地方法院檢察署檢
    察官偵查起訴。
    理  由
壹、程序事項
    本件被告邱創猷所犯者均非為死刑、無期徒刑、最輕本刑為
    3 年以上有期徒刑之罪或高等法院管轄第一審案件，其於準
    備程序進行中，先就被訴事實為有罪之陳述，經法官告知其
    簡式審判程序之旨，並聽取公訴人、被告之意見後，本院爰
    依刑事訴訟法第273 條之1 第1 項之規定，裁定由受命法官
    獨任以簡式審判程序進行審理。
貳、實體事項
一、上開犯罪事實業據被告邱創猷均坦承不諱，且被告於上開時
    間送醫抽血檢驗結果，確呈嗎啡及安非他命反應，有衛生署
    臺東醫院檢驗科毒物測定檢驗結果、臺東縣警察局道路交通
    事故檢測委託書各1 紙在卷足憑，此外復有道路交通事故現
    場圖、道路交通事故調查報告表（一）、（二）各1 份，以
    及交通事故現場照片10張等附卷可稽，足認被告之自白與事
    實相符，應可採信。本案事證明確，被告犯行堪可認定，應
    依法論科。
二、論罪科刑
（一）按海洛因及甲基安非他命為毒品危害防制條例所列管之第
      一級及第二級毒品，該條例第2 條第2 項第1 款及第2 款
      規定甚明，是核被告所為，係犯毒品危害防制條例第10條
      第1 項、第2 項之施用第一級、第二級毒品罪，以及刑法
      第185 條之3 之服用毒品不能安全駕駛動力交通工具而駕
      駛罪。被告持有第一級、第二級毒品之低度行為，應分別
      為施用第一級、第二級毒品之高度行為所吸收，均不另論
      罪。被告所犯上開三罪，犯意各別，行為互殊，應予分論
      併罰。
（二）被告有如犯罪事實欄所載論罪科刑及執行情形，有臺灣高
      等法院被告前案紀錄表在卷可按，其於有期徒刑執行完畢
      後，5 年以內再故意犯本件有期徒刑以上之罪，均為累犯
      ，應均依刑法第47條第1 項規定加重其刑。
（三）爰審酌被告前因施用毒品，經論罪科刑後，再犯本案，顯
      見其控制力薄弱，難以自律，無法抗拒毒品之誘惑等情；
      並衡酌被告於服用毒品後，已處於不能安全駕駛動力交通
      工具之狀態下，仍執意駕駛動力交通工具，嗣後亦發生交
      通事故，不僅使自己受傷，更對公眾安全造成相當之危險
      ；兼衡其犯罪之方法、智識程度（高中肄業之學歷）、家
      庭及職業狀況等情，復慮及其犯後即坦承犯行，且其所為
      施用第一級及第二級毒品犯行乃戕害自己身心健康，並未
      危害他人法益，以及檢察官、被告對刑度之意見等一切情
      狀，分別量處如主文所示之刑，併定其應執行之刑。
據上論斷，依刑事訴訟法第273 條之1 第1 項、第299 條第1 項
前段，毒品危害防制條例第10條第1 項、第2 項，刑法第11條前
段、第185 條之3 、第47條第1 項、第51條第5 款，判決如主文
。
本案經檢察官李宗翰到庭執行職務。
中    華    民    國     100    年    3    月    1    日
                  刑事第三庭    法  官  李俊彬
以上正本證明與原本無異。
如不服本判決應於收受送達後10日內向本院提出上訴書狀，並應
敘述具體理由；其未敘述上訴理由者，應於上訴期間屆滿後20日
內向本院補提理由書（均須按他造當事人之人數附繕本）。「切
勿逕送上級法院」。
                                書記官  吳明學
中    華    民    國   100    年    3     月    1     日
附錄論罪科刑法條：
毒品危害防制條例第10條
施用第一級毒品者，處6 月以上5 年以下有期徒刑。
施用第二級毒品者，處3 年以下有期徒刑。
刑法第185 條之3
服用毒品、麻醉藥品、酒類或其他相類之物，不能安全駕駛動力
交通工具而駕駛者，處1 年以下有期徒刑、拘役或科或併科15萬
元以下罰金。